【裁判字號】    95,訴,68
【裁判日期】    950421
【裁判案由】    毒品危害防制條例
【裁判全文】
臺灣基隆地方法院刑事判決                95年度訴字第68號
公  訴  人  臺灣基隆地方法院檢察署檢察官
被      告  乙○○
                    現於臺灣南投看守所
上列被告因毒品危害防制條例案件，經檢察官提起公訴（95年度
毒偵字第94號）及併案審理（95年度毒偵字第458、509號），本
院合議庭裁定由受命法官獨任進行簡式審判程序，茲判決如下：
    主  文
乙○○連續施用第一級毒品，累犯，處有期徒刑壹年，扣案之第
一級毒品海洛因淨重零點伍玖公克（不含包裝袋）沒收銷燬之，
裝置上開第一級毒品海洛因之包裝袋貳個、注射針筒壹支均沒收
。
    理  由
一、犯罪事實：
    乙○○前因施用毒品案件，先後2 次經觀察、勒戒後，均認
    無繼續施用毒品之傾向，由臺灣基隆地方法院檢察署檢察官
    分別於民國（下同）88年10月26日、88年12月15日，以88年
    度毒偵字第673號及偵字第6056號、88年度毒偵字第1000 號
    及1100號不起訴處分確定。又因施用毒品案件，先送強制戒
    治，再由臺灣南投地方法院檢察署檢察官提起公訴，嗣經台
    灣南投地方法院於89年10月23日，以89年度訴字第353 號分
    別判處有期徒刑9月、5月，合併應執行有期徒刑1年，緩刑4
    年（已撤銷）確定；再因施用毒品案件，送強制戒治，並由
    臺灣基隆地方法院檢察署檢察官提起公訴，嗣經本院於90年
    8 月20日判處有期徒刑10月確定，與另犯偽造文書案件，判
    處有期徒刑6 月，合併應執行有期徒刑1年3月，上開案件接
    續執行，甫於92年3月3日假釋出監，假釋期間，又因施用毒
    品案件，經臺灣基隆地方法院檢察署檢察官提起公訴，本院
    於92年11月24日判處有期徒刑10月確定，嗣經撤銷假釋，殘
    刑10月10日與上開有期徒刑10月接續執行，於94年7 月31日
    縮刑執行完畢。仍不知悔改，復基於施用第1級毒品海洛因
    之概括犯意，自94年12月6日起至95年2月16日止，連續在基
    隆市○○區○○路31巷7號住處或南投市○○路151巷77號居
    所，以針筒注射之方式，施用第1級毒品海洛因多次。嗣為
    警分別於（一）94年12月6日20時15分許，在基隆市○○區
    ○○路、仁二路口為警查獲，並扣得海洛因1包淨重0.1公克
    ；（二）94年12月12日16時20分許，在基隆市○○路31巷8
    號為警持本院法官核發之搜索票查獲，並扣得海洛因1包淨
    重0.49公克、注射針筒1支；（三）94年12月19日，為警通
    知採尿送驗結果，呈嗎啡陽性反應。
二、程序事項：
    本件被告乙○○所犯者非為死刑、無期徒刑、最輕本刑為3
    年以上有期徒刑之罪或高等法院管轄第一審案件，其於準備
    程序進行中，先就被訴事實為有罪之陳述，經告知其簡式審
    判程序之旨，並聽取公訴人之意見後，本院依刑事訴訟法第
    273條之1第1 項之規定，裁定由受命法官獨任進行簡式審判
    程序，合先敘明。
三、認定事實所依據之證據及理由：
（一）被告自白：被告於本院審理中自白其於前述時、地施用第
      1 級毒品之犯行事實，其任意自白核與下列事證相符，應
      堪採為證據。
（二）尿液檢驗結果：台灣尖端先進生技醫藥股份有限公司用藥
      物檢驗報告2 紙、詮昕科技股份有限公司濫用藥物尿液檢
      驗報告1紙（附於94年度偵字第4888號偵查卷第58頁、94
      年度偵字第4962號偵查卷第47頁、南投縣政府警察局中興
      分局刑案偵查卷宗內）：被告經警查獲後採集之尿液經檢
      驗結果，均呈海洛因代謝物嗎啡陽性反應。
（三）扣案物證：本案有第1級毒品海洛因2包合計淨重0.59公克
      （有法務部調查局鑑定通知書2 紙在卷可稽，附於94年度
      偵字第4962號偵查卷第48頁、本院卷內）及裝置上開第1
      級毒品之包裝袋2個、注射針筒1支扣案可證。
（四）台灣高等法院被告全國前案紀錄表。
四、論罪及科刑之理由：
（一）查海洛因係毒品危害防制條例第2條第2項第1款所定之第1
      級毒品。核被告乙○○所為，係犯毒品危害防制條例第10
      條第1 項之施用第1級毒品罪。又被告施用第1級毒品前後
      ，持有第1級毒品之低度行為，應為其施用第1級毒品之高
      度行為所吸收，不另論罪。
（二）又被告先後多次施用第1級毒品之行為，時間密接，構成
      要件復相同，顯係基於概括犯意為之，為連續犯，應論以
      一罪並加重其刑。未經公訴人起訴部分，與前揭本院認定
      有罪部分，有連續犯之裁判上一罪關係，本院自得併予審
      理，附此敘明。
（三）末查被告曾受前揭犯罪事實欄所載有期徒刑之執行完畢，
      有臺灣高等法院被告全國前案紀錄表在卷可稽，其受有期
      徒刑之執行完畢後，5 年以內再犯本件有期徒刑以上之罪
      ，為累犯，應遞加重其刑。
（四）本院審酌毒品對於人體會產生成癮性，係足以危害個人健
      康及社會安全之管制藥物，被告經過執行觀察、勒戒、強
      制戒治，猶不知戒除濫行施用毒品惡習，再犯本件施用毒
      品罪，深陷毒坑無法自拔，及其犯罪之自我麻醉動機、犯
      罪之手段、所生自我戕害結果及犯罪後坦承犯行之態度等
      一切情狀，量處如主文所示之刑，以示懲儆。
（五）扣案之第1級毒品海洛因淨重0.59公克（不含包裝袋），
      為查獲之毒品，應依毒品危害防制條例第18條第1 項前段
      之規定宣告沒收銷燬之，裝置上開第1級毒品之包裝袋2個
      、注射針筒1支，為被告所有供施用第1級毒品所用之物，
      依刑法第38條第1項第2款之規定宣告沒收。
五、適用之法律依據：
    刑事訴訟法第273 條之1 第1 項、第299 條第1 項前段，毒
    品危害防制條例第10條第1項、第18條第1項前段，刑法第11
    條前段、第56條、第47條、第38條第1項第2款。
本案經檢察官甲○○到庭執行職務。
中    華    民    國    95    年    4     月    21    日
                  刑事第三庭法    官  齊  潔
以上正本證明與原本無異。
對於本件判決如有不服，應於收受送達後10日內，向本院提出上
訴書狀，上訴於臺灣高等法院，並按他造當事人之人數附具繕本
。
中    華    民    國    95    年    4     月    21    日
                            書 記 官  潘端典
附錄論罪法條：
毒品危害防制條例第10條
施用第一級毒品者，處 6 月以上 5 年以下有期徒刑。
施用第二級毒品者，處 3 年以下有期徒刑。


司法院資訊處製作；財團法人民間司法改革基金會備份。
